【裁判字號】    95,台上,5379
【裁判日期】    950928
【裁判案由】    違反水土保持法
【裁判全文】
最高法院刑事判決            九十五年度台上字第五三七九號
上  訴  人  甲○○
上列上訴人因違反水土保持法案件，不服台灣高等法院高雄分院
中華民國九十五年六月二十九日第二審判決（九十五年度上訴字
第五二九號，起訴案號：台灣高雄地方法院檢察署九十三年度偵
字第五三五四號），提起上訴，本院判決如下：
    主  文
上訴駁回。
    理  由
按刑事訴訟法第三百七十七條規定，上訴於第三審法院，非以判
決違背法令為理由，不得為之。是提起第三審上訴，應以原判決
違背法令為理由，係屬法定要件。如果上訴理由狀並未依據卷內
訴訟資料，具體指摘原判決不適用何種法則或如何適用不當，或
所指摘原判決違法情事，顯與法律規定得為第三審上訴理由之違
法情形，不相適合時，均應認其上訴為違背法律上之程式，予以
駁回。本件原判決維持第一審論處上訴人甲○○水土保持法第三
十二條第四項、第一項罪刑之判決，駁回其在第二審之上訴。已
詳認定犯罪事實之依據及憑以認定之理由，並對上訴人否認犯
罪之辯詞，如何不足採信，均已依據卷內資料予以指駁及說明，
從形式上觀察，原判決並無任何違背法令之處。上訴人與陳永泰
係當場為警查獲挖掘犯行，而現場確實山壁遭挖掘成垂直狀，並
有濕乾挖痕互見，有查獲警員證言及照片等為證，是其確有挖掘
，至為明確，而原判決事實欄亦僅認定其等竊取土石為1350立方
公尺，未指全部挖掘山坡地皆為上訴人所為，惟此情形有致生水
土流失未遂情形，則無疑問，所為事實認定及證據取捨，均無不
合。至究挖掘土地為何人所有於本罪成立無影響（僅涉竊盜罪之
被害人為誰，詳後述）。上訴意旨置原判決之論於不顧，仍執
陳詞為事實上之爭辯，並對原審採證認事之職權行使，任意指摘
，難謂已符合首揭法定上訴要件，其上訴違背法律上之程式，應
予駁回。又裁判上一罪案件之一部分，得提起第三審上訴者，其
不得上訴第三審部分，依審判不可分原則，第三審法院亦應併予
審判，但以得上訴部分其上訴合法為前提。本件得上訴之違反水
土保持法部分，其上訴為不合法，本院由程序上予以駁回，對於
竊盜部分自無從適用審判不可分原則，併為實體上審判，此部分
既屬刑事訴訟法第三百七十六條第二款之案件，為不得上訴第三
審之案件，其上訴不合法，應併駁回。
據上論結，應依刑事訴訟法第三百九十五條前段，判決如主文。
中    華    民    國  九十五  年    九    月  二十八  日
                      最高法院刑事第三庭
                          審判長法官  謝  家  鶴
                                法官  花  滿  堂
                                法官  陳  世  淙
                                法官  洪  佳  濱
                                法官  池  啟  明
      本件正本證明與原本無異
                                      書  記  官
中    華    民    國  九十五  年    十    月    五    日
                                                     Ｒ


司法院資訊處製作；財團法人民間司法改革基金會備份。
